【裁判字號】    95,訴,1346
【裁判日期】    950628
【裁判案由】    毒品危害防制條例
【裁判全文】
臺灣高雄地方法院刑事判決              95年度訴字第1346號
公  訴  人  臺灣高雄地方法院檢察署檢察官
被      告  乙○○
                    現於臺灣高雄第二監獄
上列被告因毒品危害防制條例案件，經檢察官提起公訴（95年度
毒偵字第2579號）及併案審理（95年度毒偵字第3269號），被告
於本院準備程序中為有罪之陳述，經本院合議庭裁定，由受命法
官依簡式審判程序獨任審理，判決如下：
    主  文
乙○○連續施用第一級毒品，累犯，處有期徒刑壹年貳月。扣案
第一級毒品海洛因貳袋（分別驗後淨重零點壹參公克，空包裝袋
重零點伍肆公克；驗後淨重零點零陸公克，空包裝袋重零點參壹
公克），沒收銷燬之。扣案注射針筒貳支沒收。
    事  實
一、乙○○前於民國90年間，因施用第一級毒品海洛因案件，經
    本院以90年度毒聲字第1724號裁定施以強制戒治，復經停止
    戒治付保護管束、撤銷停止戒治繼續付強制戒治，至91年10
    月15日強制戒治期滿出所，並經台灣高雄地方法院檢察署檢
    察官以91年度戒毒偵1011號為不起訴處分。另於93年間同因
    施用毒品案件，經本院以93年訴字第381 號判處有期徒刑7
    月，而於94年5 月4 日執行完畢出監，復仍不知悔改，其明
    知海洛因業經公告列為毒品危害防制條例第2 條第2 項第1
    款之第一級毒品，不得非法持有、施用，竟猶不知戒絕悔改
    ，基於施用第一級毒品海洛因犯意，自95年2 月27日上午9
    時許，至95年4 月4 日下午1 時許止，在其位於高雄縣杉林
    鄉○○村○○路104 號住處、台北縣五股鄉○○路某公廁內
    等地，以將海洛因摻水置入針筒內注射方式，施用第一級毒
    品海洛因數次，平均約2 至3 日施用1 次，嗣先後於95年3
    月1 日上午10時30分許在高雄縣美濃鎮○○街月光隧道旁；
    於95年4 月5 日凌晨0 時40分許在高雄市○○區○○路、南
    華路口前，為警臨檢查獲，並分別扣得第一級毒品海洛因3
    包（驗後淨重0. 13 公克，空包裝袋重0.45公克）、1 包（
    驗後淨重0.06公克，空包裝袋重0.31公克），及乙○○所有
    、供注射海洛因所用之注射針筒2 支，又均將其尿液檢體採
    集送驗均呈嗎啡陽性反應，始悉上情。
二、案經高雄縣政府警察局旗山分局報請臺灣高雄地方法院檢察
    署檢察官偵查起訴及併案審理（併案報告機關：高雄市政府
    警察局）。
    理  由
一、本件被告所犯係死刑、無期徒刑、最輕本刑為3 年以上有期
    徒刑以外之罪，其於準備程序中就被訴事實為有罪之陳述，
    經法官告知簡式審判程序之旨，並聽取公訴人及被告之意見
    後，經本院裁定由受命法官獨任進行簡式審判程序，合先敘
    明。
二、右揭事實，業據被告乙○○坦承不諱，被告經警查獲時所採
    集之尿液，經送鑑驗結果，均呈現有嗎啡陽性反應，有高雄
    市立凱旋醫院95年4 月17日及台灣檢驗科技股份有限公司95
    年3 月13日之濫用藥物尿液檢驗報告、尿液採證代碼對照表
    各1 紙附卷可稽（95毒偵2579卷第29頁；本院卷第36,37 頁
    ），而扣案白色粉末2 袋（各3 包、1 包），經送請法務部
    調查局鑑驗結果，均含有海洛因成分（分別驗後淨重0.13公
    克，空包裝袋重0.54公克；驗後淨重0.06公克，空包裝袋重
    0.31公克），為第一級毒品，有該局95年4 月19日調科壹字
    第220022946 號、95年5 月16日調科壹字第220023212 號鑑
    定通知書各1 紙在卷可稽（本院卷第15,26 頁），末有扣案
    其所有、預供施用毒品所用注射針筒2 支可佐（送檢驗結果
    ，毒品海洛因陰性反應如同卷第21頁檢驗報告），足認被告
    自白與事實相符，應堪採信。又被告前於90年間，因施用第
    一級毒品海洛因案件，經本院以90年度毒聲字第1724號裁定
    施以強制戒治，復經停止戒治付保護管束、撤銷停止戒治繼
    續付強制戒治，至91年10月15日強制戒治期滿出所，並經台
    灣高雄地方法院檢察署檢察官以91年度戒毒偵1011號為不起
    訴處分等節，有台灣高等法院被告全國前案紀錄表及不起訴
    處分書各1 紙在卷可按。其於強制戒治執行完畢五年內，再
    犯毒品危害防制條例第10條之罪。從而，本件事證明確，被
    告犯行堪予認定，應依法論科。
三、按海洛因業經公告列為毒品防害防制條例第2 條第2 項第一
    級毒品，不得非法持有、施用。核被告所為，係犯毒品危害
    防制條例第10條第1 項之施用第一級毒品罪。至被告施用第
    一級毒品時持有第一級毒品海洛因之低度行為，應為施用第
    一級毒品之高度行為所吸收，爰不另論罪。被告先後多次施
    用第一級毒品行為，時間緊接，方法相同，所犯係同一罪名
    之罪，顯係基於概括犯意為之，應依連續犯規定論以一罪，
    並加重其刑。又被告於93年間同因施用毒品案件，經本院以
    93年訴字第381 號判處有期徒刑7 月，而於94年5 月4 日執
    行完畢出監乙節，有臺灣高等法院被告前案紀錄1 份附卷可
    稽，被告於5 年以內，再犯本件有期徒刑以上之罪，為累犯
    ，應依刑法第47條規定，遞加重其刑。原起訴意旨雖僅論及
    95年2 月27日為警查獲前末次施用毒品之犯罪事實，然其餘
    施用毒品部分，因與本件起訴部分，有連續犯之裁判上一罪
    之關係，已如上述，為起訴效力所及，並經公訴人促請併案
    或公訴人擴張起訴事實範圍，本院併予審理，附此敘明。爰
    審酌被告前因施用毒品案件，經觀察勒戒、強制戒治、不起
    訴處分及前開刑之執行後，並於94年7 月間再因施用海洛因
    毒品案件，再經本院於95年1 月10日以94年度訴字第3157號
    判處有期徒刑10月確定後，仍堅不悔悟，再三施用毒品，顯
    見悔改意志不堅，且施用為期約3 月，施用頻率非低，固有
    非難之處，惟念其施用毒品乃戕害自己身體健康，尚未危害
    他人，而本件為警查獲2 次、扣案毒品數量尚微，且其犯後
    坦承施用毒品犯行，態度尚可等一切情狀，量處如主文之刑
    。
四、扣案白色粉末2 袋（分別3 包、1 包），係第一級毒品海洛
    因（分別驗後淨重0.13公克，空包裝袋重0.54公克；驗後淨
    重0.06公克，空包裝袋重0.31公克），已如上述，爰依同條
    例第18條第1 項前段之規定沒收銷燬之（包裝袋與毒品析離
    虛耗成本，並無實益，亦應併沒收銷燬之）。至鑑驗耗用海
    洛因因已滅失，爰不併為沒收銷燬之諭知。末查扣案注射針
    筒2 支，係被告所有，預供施用第一級毒品犯罪所用之物（
    檢驗呈海洛因陰性反應如上述），爰依刑法第38條第1 項第
    2 款規定，宣告沒收。
據上論斷，應依刑事訴訟法第273 條之1 第1 項、第299 條第1
項前段，毒品危害防制條例第10條第1 項、第18條第1 項前段，
刑法第11條、第56條、第47條、，判決如主文。
本案經檢察官甲○○到庭執行職務。
中    華    民    國    95    年    6     月    28    日
                  刑事第十四庭  法  官  林瑋桓
以上正本證明與原本無異。
如不服本判決，應於判決送達後10日內，向本院提出上訴狀。
中    華    民    國    95    年    6     月    28    日
                                書記官  謝群育
附錄本件論罪科刑法條：
毒品危害防制條例第10條第1項
施用第一級毒品者，處 6 月以上 5 年以下有期徒刑。


司法院資訊處製作；財團法人民間司法改革基金會備份。
